【裁判字號】    98,抗,1370
【裁判日期】    990104
【裁判案由】    聲請定其應執行刑
【裁判全文】
臺灣高等法院刑事裁定                  98年度抗字第1370號
抗  告  人  甲○○
                    現於臺灣臺北監獄執行
上列抗告人因聲請定其應執行刑案件，不服臺灣臺北地方法院
中華民國98年11月30日裁定（98年度聲字第3082號），提起抗告
，本院裁定如下：
    主  文
抗告駁回。
    理  由
一、抗告意旨略以：本件檢察官據以聲請裁定定執行刑之確定判
    決，合計刑期為有期徒刑5年8月，原審裁定定執行刑為5年7
    月，僅減1個月而已，有違比例原則云云。
二、按法律上屬於自由裁量之事項，並非概無法律性之拘束。自
    由裁量係於法律一定之外部性界限內（以定執行刑言，即不
    得違反刑法第51條之規定）使法官具體選擇以為適當之處理
    ；因此在裁量時，必須符合所適用之法規之目的。更進一步
    言，須受法律秩序之理念所指導，此亦即所謂之自由裁量之
    內部性界限。關於定應執行之刑，既屬自由裁量之範圍，其
    應受此項內部性界限之拘束，要屬當然，固有最高法院80
    年台非字第473號判例可稽。惟依刑法第51條第5款規定定執
    行，並非減刑之依據，法院定執行刑時，如已審酌被告所犯
    各罪中，曾定執行刑者所定刑度，在數罪各刑之宣告刑或執
    行刑合併刑期範圍內重定執行刑，即無違法可言。
三、經查：被告所犯附表所示六案件，其中，編號3、5部分，均
    係數罪，而經原確定判決定其應執行刑在案，就中，編號3
    部分，被告犯20罪，經判處有期徒刑3月有17次、有期徒刑2
    月有1次、有期徒刑1月15日1次、4月15日1次，合計刑期為
    59月即4年11月，原確定判決定執行刑為3年；另編號5部分2
    罪，各處有期徒刑3月，定執行刑有期徒刑5月。可知，附表
    編號3、5部分，原確定判決定執行刑時已有相當程度之減輕
    。本件，檢察官聲請就附表所示六案件，重新定其應執行之
    刑，原審裁定已審酌附表編號3、5曾定執行刑之情形，以附
    表編號1、2、4、6之宣告刑，及編號3、5所定之執行刑合計
    有期徒刑5年8月範圍內(如依附表所示六件各罪之宣告刑合
    併計算為92月，即7年8月)，再減1個月，而定執行刑有期徒
    刑5 年7月。顯見，原審裁定已考量附表編號3、5曾定執行
    刑之刑度，於重定執行刑時，已就此一內部性界限為裁量，
    依上開說明，自無違法可言。從而，本件抗告，核無理由，
    應予駁回。
四、據上論結，應依刑事訴訟法第412條，裁定如主文。
中    華    民    國    99    年    1    月    4      日
                  刑事第十七庭  審判長法  官 王聰明
                                      法  官 黃雅芬
                                      法  官 陳世宗
以上正本證明與原本無異。
不得再抗告。
                                      書記官 魏汝萍
中    華    民    國    99    年    1    月    4      日


司法院資訊處製作；財團法人民間司法改革基金會備份。
